{"present": {"1 Singular": {"Affirmative": "fliuchaim", "Question": "an bhfliuchaim?", "Negative": "n\u00ed fhliuchaim"}, "2 Singular": {"Affirmative": "fliuchann t\u00fa", "Question": "an bhfliuchann t\u00fa?", "Negative": "n\u00ed fhliuchann t\u00fa"}, "3 Singular": {"Male": {"Affirmative": "fliuchann s\u00e9", "Question": "an bhfliuchann s\u00e9?", "Negative": "n\u00ed fhliuchann s\u00e9"}, "Female": {"Affirmative": "fliuchann s\u00ed", "Question": "an bhfliuchann s\u00ed?", "Negative": "n\u00ed fhliuchann s\u00ed"}}, "1 Plural": {"Compressed": {"Affirmative": "fliuchaimid", "Question": "an bhfliuchaimid?", "Negative": "n\u00ed fhliuchaimid"}, "Extended": {"Affirmative": "fliuchann muid", "Question": "an bhfliuchann muid?", "Negative": "n\u00ed fhliuchann muid"}}, "2 Plural": {"Affirmative": "fliuchann sibh", "Question": "an bhfliuchann sibh?", "Negative": "n\u00ed fhliuchann sibh"}, "3 Plural": {"Affirmative": "fliuchann siad", "Question": "an bhfliuchann siad?", "Negative": "n\u00ed fhliuchann siad"}, "Passive": {"Affirmative": "fliuchtar", "Question": "an bhfliuchtar?", "Negative": "n\u00ed fhliuchtar"}}, "future": {"1 Singular": {"Affirmative": "fliuchfaidh m\u00e9", "Question": "an bhfliuchfaidh m\u00e9?", "Negative": "n\u00ed fhliuchfaidh m\u00e9"}, "2 Singular": {"Affirmative": "fliuchfaidh t\u00fa", "Question": "an bhfliuchfaidh t\u00fa?", "Negative": "n\u00ed fhliuchfaidh t\u00fa"}, "3 Singular": {"Male": {"Affirmative": "fliuchfaidh s\u00e9", "Question": "an bhfliuchfaidh s\u00e9?", "Negative": "n\u00ed fhliuchfaidh s\u00e9"}, "Female": {"Affirmative": "fliuchfaidh s\u00ed", "Question": "an bhfliuchfaidh s\u00ed?", "Negative": "n\u00ed fhliuchfaidh s\u00ed"}}, "1 Plural": {"Compressed": {"Affirmative": "fliuchfaimid", "Question": "an bhfliuchfaimid?", "Negative": "n\u00ed fhliuchfaimid"}, "Extended": {"Affirmative": "fliuchfaidh muid", "Question": "an bhfliuchfaidh muid?", "Negative": "n\u00ed fhliuchfaidh muid"}}, "2 Plural": {"Affirmative": "fliuchfaidh sibh", "Question": "an bhfliuchfaidh sibh?", "Negative": "n\u00ed fhliuchfaidh sibh"}, "3 Plural": {"Affirmative": "fliuchfaidh siad", "Question": "an bhfliuchfaidh siad?", "Negative": "n\u00ed fhliuchfaidh siad"}, "Passive": {"Affirmative": "fliuchfar", "Question": "an bhfliuchfar?", "Negative": "n\u00ed fhliuchfar"}}, "past": {"1 Singular": {"Affirmative": "d'fhliuch m\u00e9", "Question": "ar fhliuch m\u00e9?", "Negative": "n\u00edor fhliuch m\u00e9"}, "2 Singular": {"Affirmative": "d'fhliuch t\u00fa", "Question": "ar fhliuch t\u00fa?", "Negative": "n\u00edor fhliuch t\u00fa"}, "3 Singular": {"Male": {"Affirmative": "d'fhliuch s\u00e9", "Question": "ar fhliuch s\u00e9?", "Negative": "n\u00edor fhliuch s\u00e9"}, "Female": {"Affirmative": "d'fhliuch s\u00ed", "Question": "ar fhliuch s\u00ed?", "Negative": "n\u00edor fhliuch s\u00ed"}}, "1 Plural": {"Compressed": {"Affirmative": "d'fhliuchamar", "Question": "ar fhliuchamar?", "Negative": "n\u00edor fhliuchamar"}, "Extended": {"Affirmative": "d'fhliuch muid", "Question": "ar fhliuch muid?", "Negative": "n\u00edor fhliuch muid"}}, "2 Plural": {"Affirmative": "d'fhliuch sibh", "Question": "ar fhliuch sibh?", "Negative": "n\u00edor fhliuch sibh"}, "3 Plural": {"Compressed": {"Affirmative": "d'fhliuch siad", "Question": "ar fhliuch siad?", "Negative": "n\u00edor fhliuch siad"}, "Extended": {"Affirmative": "d'fhliuchadar", "Question": "ar fhliuchadar?", "Negative": "n\u00edor fhliuchadar"}}, "Passive": {"Affirmative": "fliuchadh", "Question": "ar fliuchadh?", "Negative": "n\u00edor fliuchadh"}}, "condi": {"1 Singular": {"Affirmative": "d'fhliuchfainn", "Question": "an bhfliuchfainn?", "Negative": "n\u00ed fhliuchfainn"}, "2 Singular": {"Affirmative": "d'fhliuchf\u00e1", "Question": "an bhfliuchf\u00e1?", "Negative": "n\u00ed fhliuchf\u00e1"}, "3 Singular": {"Male": {"Affirmative": "d'fhliuchfadh s\u00e9", "Question": "an bhfliuchfadh s\u00e9?", "Negative": "n\u00ed fhliuchfadh s\u00e9"}, "Female": {"Affirmative": "d'fhliuchfadh s\u00ed", "Question": "an bhfliuchfadh s\u00ed?", "Negative": "n\u00ed fhliuchfadh s\u00ed"}}, "1 Plural": {"Compressed": {"Affirmative": "d'fhliuchfaimis", "Question": "an bhfliuchfaimis?", "Negative": "n\u00ed fhliuchfaimis"}, "Extended": {"Affirmative": "d'fhliuchfadh muid", "Question": "an bhfliuchfadh muid?", "Negative": "n\u00ed fhliuchfadh muid"}}, "2 Plural": {"Affirmative": "d'fhliuchfadh sibh", "Question": "an bhfliuchfadh sibh?", "Negative": "n\u00ed fhliuchfadh sibh"}, "3 Plural": {"Compressed": {"Affirmative": "d'fhliuchfaid\u00eds", "Question": "an bhfliuchfaid\u00eds?", "Negative": "n\u00ed fhliuchfaid\u00eds"}, "Extended": {"Affirmative": "d'fhliuchfadh siad", "Question": "an bhfliuchfadh siad?", "Negative": "n\u00ed fhliuchfadh siad"}}, "Passive": {"Affirmative": "d'fhliuchfa\u00ed", "Question": "an bhfliuchfa\u00ed?", "Negative": "n\u00ed fhliuchfa\u00ed"}}, "imper": {"1 Singular": {"Affirmative": "fliuchaim!", "Negative": "n\u00e1 fliuchaim!"}, "2 Singular": {"Affirmative": "fliuch!", "Negative": "n\u00e1 fliuch!"}, "3 Singular": {"Male": {"Affirmative": "fliuchadh s\u00e9!", "Negative": "n\u00e1 fliuchadh s\u00e9!"}, "Female": {"Affirmative": "fliuchadh s\u00ed!", "Negative": "n\u00e1 fliuchadh s\u00ed!"}}, "1 Plural": {"Compressed": {"Affirmative": "fliuchaimis!", "Negative": "n\u00e1 fliuchaimis!"}, "Extended": {"Affirmative": "fliuchadh muid!", "Negative": "n\u00e1 fliuchadh muid!"}}, "2 Plural": {"Affirmative": "fliuchaig\u00ed!", "Negative": "n\u00e1 fliuchaig\u00ed!"}, "3 Plural": {"Compressed": {"Affirmative": "fliuchaid\u00eds!", "Negative": "n\u00e1 fliuchaid\u00eds!"}, "Extended": {"Affirmative": "fliuchadh siad!", "Negative": "n\u00e1 fliuchadh siad!"}}, "Passive": {"Affirmative": "fliuchtar!", "Negative": "n\u00e1 fliuchtar!"}}, "pastConti": {"1 Singular": {"Affirmative": "d'fhliuchainn", "Question": "an bhfliuchainn?", "Negative": "n\u00ed fhliuchainn"}, "2 Singular": {"Affirmative": "d'fhliucht\u00e1", "Question": "an bhfliucht\u00e1?", "Negative": "n\u00ed fhliucht\u00e1"}, "3 Singular": {"Male": {"Affirmative": "d'fhliuchadh s\u00e9", "Question": "an bhfliuchadh s\u00e9?", "Negative": "n\u00ed fhliuchadh s\u00e9"}, "Female": {"Affirmative": "d'fhliuchadh s\u00ed", "Question": "an bhfliuchadh s\u00ed?", "Negative": "n\u00ed fhliuchadh s\u00ed"}}, "1 Plural": {"Compressed": {"Affirmative": "d'fhliuchaimis", "Question": "an bhfliuchaimis?", "Negative": "n\u00ed fhliuchaimis"}, "Extended": {"Affirmative": "d'fhliuchadh muid", "Question": "an bhfliuchadh muid?", "Negative": "n\u00ed fhliuchadh muid"}}, "2 Plural": {"Affirmative": "d'fhliuchadh sibh", "Question": "an bhfliuchadh sibh?", "Negative": "n\u00ed fhliuchadh sibh"}, "3 Plural": {"Compressed": {"Affirmative": "d'fhliuchaid\u00eds", "Question": "an bhfliuchaid\u00eds?", "Negative": "n\u00ed fhliuchaid\u00eds"}, "Extended": {"Affirmative": "d'fhliuchadh siad", "Question": "an bhfliuchadh siad?", "Negative": "n\u00ed fhliuchadh siad"}}, "Passive": {"Affirmative": "d'fhliuchta\u00ed", "Question": "an bhfliuchta\u00ed?", "Negative": "n\u00ed fhliuchta\u00ed"}}, "subj": {"1 Singular": {"Affirmative": "go bhfliucha m\u00e9", "Negative": "n\u00e1r fhliucha m\u00e9"}, "2 Singular": {"Affirmative": "go bhfliucha t\u00fa", "Negative": "n\u00e1r fhliucha t\u00fa"}, "3 Singular": {"Male": {"Affirmative": "go bhfliucha s\u00e9", "Negative": "n\u00e1r fhliucha s\u00e9"}, "Female": {"Affirmative": "go bhfliucha s\u00ed", "Negative": "n\u00e1r fhliucha s\u00ed"}}, "1 Plural": {"Compressed": {"Affirmative": "go bhfliuchaimid", "Negative": "n\u00e1r fhliuchaimid"}, "Extended": {"Affirmative": "go bhfliucha muid", "Negative": "n\u00e1r fhliucha muid"}}, "2 Plural": {"Affirmative": "go bhfliucha sibh", "Negative": "n\u00e1r fhliucha sibh"}, "3 Plural": {"Affirmative": "go bhfliucha siad", "Negative": "n\u00e1r fhliucha siad"}, "Passive": {"Affirmative": "go bhfliuchtar", "Negative": "n\u00e1r fhliuchtar"}}, "verbal noun": "fliuchadh", "verbal adjective": "fliuchta"}